【裁判字號】    97,審訴,3381
【裁判日期】    971216
【裁判案由】    毒品危害防制條例
【裁判全文】
臺灣高雄地方法院刑事判決            97年度審訴字第3381號
公  訴  人  臺灣高雄地方法院檢察署檢察官
被      告  甲○○
指定辯護人  本院公設辯護人黃文德
上列被告因毒品危害防制條例案件，經檢察官提起公訴（97年度
毒偵字第5295號），本院合議庭裁定由受命法官獨任依協商程序
審理，判決如下：
    主  文
甲○○施用第一級毒品，累犯，處有期徒刑玖月，扣案之第一級
毒品海洛因壹包（驗後淨重零點壹肆玖公克），沒收銷燬之，扣
案之注射針筒壹支沒收；又施用第二級毒品，累犯，處有期徒刑
肆月。應執行有期徒刑拾壹月，扣案之第一級毒品海洛因壹包（
驗後淨重零點壹肆玖公克），沒收銷燬之，扣案之注射針筒壹支
沒收。
    事實及理由
一、本件犯罪事實及證據，除犯罪事實「復因施用毒品案件，經
    臺灣高雄地方法院以95年訴字第2461號判處有期徒刑1年2月
    確定，甫於96年9 月8 日徒刑執行完畢出監」更正為「復因
    毒品危害防制條例案件，經本院以94年度訴字第2293號判決
    ，判處有期徒刑8 月、3 月，應執行有期徒刑10月確定，及
    經本院以95年度訴字第2461號判決，判處有期徒刑1 年2 月
    確定（嗣經本院以96年度聲減字第3141號裁定減刑為有期徒
    刑7 月），上開案件接續執行，於96年9 月7 日縮刑期滿執
    行完畢」；「以摻入香菸方式」更正為「以將第一級毒品海
    洛因加水置於針筒內注射手臂血管之方式」；「在不詳地點
    」更正為「在其高雄市○○區○○路66號6 樓之1 之住處」
    ；「扣得海洛因1 小包（毛重0.36公克）及注射針筒1 支」
    更正為「扣得其所有之第一級毒品海洛因1 包（驗後淨重0.
    149 公克）及注射針筒1 支」；證據部分補充「被告甲○○
    於本院審理中之自白」及「高雄市立凱旋醫院濫用藥物成品
    檢驗鑑定書」外，餘均引用檢察官起訴書之記載，如附件。
二、本件被告業已認罪，並經辯護人協助下與檢察官於審判外達
    成協商之合意，渠等合意內容為：被告願受科刑範圍如主文
    所載。經核被告所為，係犯毒品危害防制條例第10條第1 項
    之施用第一級毒品罪，及同條第2 項之施用第二級毒品罪，
    且上開協商合意內容，並無刑事訴訟法第455 條之4 第1 項
    所列不得認罪協商之情形，本件既經檢察官聲請改依協商程
    序而為判決，本院爰不經言詞辯論，於協商合意範圍內為協
    商判決。
三、應適用之法條：刑事訴訟法第455 條之4 第2 項、第455 條
    之8 、第454 條第2 項，毒品危害防制條例第10條第1 項、
    第2 項、第18條第1 項前段，刑法第11條、第47條第1 項、
    第38條第1 項第2 款、第51條第5 款。
四、本判決除有刑事訴訟法第455 條之4 第1 項第1 款、第2 款
    、第4 款、第6 款、第7 款所定情形之一，或違反同條第2
    項規定者外，不得上訴。
本案經檢察官陳麗琇到庭執行職務。
中    華    民    國    97    年    12    月    16    日
                  刑事第七庭    法  官  陳君杰
以上正本證明與原本無異。
如不服本判決應於收受判決後10日內向本院提出上訴書狀，並應
敘述具體理由。其未敘述上訴理由者，應於上訴期間屆滿後20日
內向本院補提理由書(均須按他造當事人之人數附繕本)「切勿逕
送上級法院」。
中    華    民    國    97    年    12    月    16    日
                                書記官  李承悌
附錄本判決論罪科刑法條全文：
毒品危害防制條例第10條
施用第一級毒品者，處6 月以上5 年以下有期徒刑。
施用第二級毒品者，處3年以下有期徒刑。
附件：
臺灣高雄地方法院檢察署檢察官起訴書
                                    97年度毒偵字第5295號
    被      告  甲○○  男  34歲（民國○○年○○月○日生）
                        住高雄市○○區○○路66號6樓之1
                        國民身分證統一編號：Ｚ000000000號
上列被告因違反毒品危害防制條例案件，業經偵查終結，認應提
起公訴，茲將犯罪事實及證據並所犯法條分敘如下：
        犯罪事實
一、甲○○前於民國92年間，因施用毒品案件，經送觀察、勒戒
    後，認有繼續施用傾向，再令入戒治處所施以強制戒治，93
    年5 月28日停止戒治執行完畢釋放。復因施用毒品案件，經
    臺灣高雄地方法院以95年訴字第2461號判處有期徒刑1年2月
    確定，甫於96年9月8日徒刑執行完畢出監。猶不知悔改，於
    前開戒治執行完畢釋放後5 年內，分別（一）基於施用第一
    級毒品之犯意，於97年6月9日中午12時許，在高雄市○○區
    ○○路66號6樓之1住處內，以摻入香菸方式，施用第一級毒
    品海洛因；（二）基於施用第二級毒品之犯意，於97年6 月
    9 日22時分許為警採尿回溯24小時內某時，在不詳地點，施
    用第二級毒品甲基安非他命。嗣警於97年6月9日21時20分許
    ，在高雄縣鳳山市○○○路70巷12弄11號1樓金吉利遊藝場
    內，實施盤查，當場於其所攜帶之背包內，扣得海洛因1 小
    包（毛重0.36公克）及注射針筒1 支，並經其同意採尿送驗
    後，結果呈嗎啡及甲基安非他命陽性反應，查悉上情。
二、案經高雄縣政府警察局鳳山分局報告偵辦。
        證據並所犯法條
一、證據清單及待證事實：
（一）被告甲○○於警詢及偵訊中之自白：犯罪事實欄一、（一
      ）所述之犯行。
（二）台灣檢驗科技股份有限公司濫用藥物尿液檢驗報告、尿液
      採集編號對照表及尿液檢體監管紀錄表各1 紙：被告上揭
      全部犯罪事實。
二、核被告所為，係犯毒品危害防制條例第10條第1、2項施用第
    一、二級毒品罪嫌。被告上揭犯行，犯意各別，行為互異，
    請予分論併罰。被告有犯罪事實欄所載之論罪科刑執行情形
    ，有本署刑案資料查註紀錄表及矯正簡表在卷可按，其於有
    期徒刑執行完畢後5 年內再犯本件有期徒刑以上之罪，為累
    犯，請依刑法第47條第1項規定，加重其刑。扣案之海洛因1
    小包，驗餘淨重0.149公克，請依同條例第18條第1項前段沒
    收銷燬之。包裝之殘渣袋1 只，因海洛因附著於其上無從析
    離，請依同項前段宣告沒收銷燬。至注射針筒1 支，為專供
    施用海洛因所用，亦請依同項前段規定宣告沒收銷燬。
三、依毒品危害防制條例第23條第2項、刑事訴訟法第251條第1
    項提起公訴。
    此  致
臺灣高雄地方法院
中    華    民    國    97    年     7    月    11    日
                                 檢 察 官  乙○○
上正本證明與原本無異
中    華    民    國    97    年    7     月    24    日
                                 書 記 官  楊真芬
所犯法條：
毒品危害防制條例第10條第1、2項
施用第一級毒品者，處 6 月以上 5 年以下有期徒刑。
施用第二級毒品者，處 3 年以下有期徒刑。


司法院資訊處製作；財團法人民間司法改革基金會備份。
